【裁判字號】    99,審易,416
【裁判日期】    990820
【裁判案由】    竊盜
【裁判全文】
臺灣新竹地方法院刑事判決            99年度審易字第416 號
公  訴  人  臺灣新竹地方法院檢察署檢察官
被      告  甲○○
上列被告因竊盜案件，經檢察官提起公訴（99年度偵字第4100號
），本院依簡式審判程序判決如下：
    主  文
甲○○犯攜帶兇器毀壞門扇竊盜罪，累犯，處有期徒刑拾月。
    事實及理由
壹、構成犯罪事實：
    甲○○出於為自己不法所有目的的犯罪意思，於民國98年6
    月18日下午5 時前某時許，行經乙○○位於新竹縣竹北市大
    眉里10鄰逸境新村31號住處前，乘無人注意之際，逕持現場
    所拾得足以攻擊人身，危害人生命、身體安全，在客觀上具
    有危險性可供兇器使用的螺絲起子1 支（未扣案），破壞該
    住處屬大門一部之門鎖後，侵入乙○○之上址居所（甲○○
    涉犯毀損、侵入住宅部分未據告訴），竊取乙○○所有放置
    屋內之東元牌32吋液晶電視1 台、照相機1 台、金項鍊1 條
    、金手鍊1 條得手，並均已變賣花用完畢。嗣於同日下午5
    時許，乙○○返回住處後，發現遭竊旋即報警，並經警自屋
    內遺留之手套採樣比對DNA-STR 型別與甲○○相符，始悉上
    情。
貳、認定犯罪事實所根據的證據及理由：
一、被告甲○○於警局詢問時、本院準備程序及簡式審判程序訊
    問時之供述及自白。
二、證人即被害人乙○○於警詢時之證述。
三、內政部警政署刑事警察局99年3 月25日刑醫字第0990030763
    號鑑定書影本1 份在卷可證。
四、新竹縣政府警察局竹北分局現場採證相片8 張附卷可證。
、論罪科刑的理由：
一、論罪：
（一）按刑法第321 條第1 項第3 款攜帶兇器竊盜罪所謂之兇器
      ，其種類並無限制，凡客觀上足對人之生命、身體、安全
      構成威脅，具有危險性之器械均屬之，此有最高法院79年
      度台上字第5253號判例意旨可資參照。查本件被告行竊時
      所持之螺絲起子1 支，係金屬製品，質硬而形尖，客觀上
      得持以攻擊人身，對人之生命、身體、安全構成威脅，為
      具有相當危險性之器械，證諸前開判例意旨，自屬刑法第
      321 條第1 項第3 款所稱之兇器。
（二）次按門鎖為安全設備之一種（參照最高法院32年上字第58
      9 號判例），毀壞門鎖行竊，自應論以刑法第321 條第1
      項第2 款之毀壞安全設備竊盜罪；惟此處所謂門鎖，係指
      附加於門上之鎖而言，至毀壞構成門之一部之鎖（如司畢
      靈鎖），則應認為毀壞門扇（最高法院64年度第4 次刑庭
      庭推總會議決議(一)參照）。經查，本件被告毀壞之鎖，依
      照片所示並非附加於門上，而顯係構成門的一部份之鎖，
      故應認屬毀壞門扇。
（三）核被告甲○○所為，係犯刑法第321 條第1 項第2 款、第
      3 款之攜帶兇器毀壞門扇竊盜罪。
（四）又起訴意旨認被告所為，僅係犯刑法第321 條第1 項第2
      款之毀壞門扇竊盜罪，然被告於本院簡式審判程序訊問時
      供稱，其係利用現場拾得之螺絲起子撬鬆被害人住處門鎖
      後，再把鎖拆下來，而進入屋內行竊，故被告所為，除毀
      壞門扇外，尚有攜帶兇器之行為。起訴意旨漏未論及同條
      項第3 款之罪，惟此僅為犯罪事實之擴張，為起訴之效力
      所及，基於審判不可分原則，本院自應併予審理，且因此
      為竊盜加重要件之增加，尚無庸變更起訴法條，附此敘明
      。
（五）累犯：被告前曾於97年8 月間，因竊盜案件，經臺灣桃園
      地方法院於97年11月28日，以97年度壢簡字第2956號判決
      ，判處有期徒刑5 月，嗣於97年12月29日確定，而於98年
      4 月16日易科罰金執行完畢等情，有臺灣高等法院被告前
      案紀錄表及刑案資料查註紀錄表各1 份為證，其於5 年以
      內故意再犯本件有期徒刑以上之罪，為累犯，應依刑法第
      47條第1 項規定，加重其刑。
二、科刑：
（一）主刑：審酌被告素行不佳，竟不思以勞力賺取所需，因缺
      錢花用而起意偷竊的犯罪動機、目的及手段，以攜帶兇器
      、毀壞門扇之加重竊盜方式而竊取他人之財物，其所為顯
      不尊重他人財產權益，及竊盜所得財物之價值，及未能賠
      償被害人之損失，以及被告犯後坦承犯行等一切情狀，量
      處如主文所示之刑，以示懲儆。
（二）不另為沒收之說明：至於供本件犯罪所用之螺絲起子1 支
      雖係被告用以行竊所用之物，然並未扣案，且非被告所有
      ，已據其陳明在卷，爰不予宣告沒收，併此敘明。
肆、適用法律依據：
一、程序法方面：刑事訴訟法第284 條之1 、第273 條之1 第1
    項、第299 條第1 項前段。
二、實體法方面：刑法第321 條第1 項第2 款、第3 款、第47條
    第1 項，刑法施行法第1 條之1 第1 項、第2 項前段，判決
    如主文。
本案經檢察官張嘉宏到庭執行職務。
中    華    民    國    99    年    8     月    20    日
                    刑事第九庭法  官          馮俊郎
以上正本證明與原本無異。
如不服本判決，應於判決送達後10日內向本院提出上訴書狀。上
訴書狀應敘述具體理由，未敘述上訴理由者，應於上訴期間屆滿
後20日內補提理由書狀於本院（均須按他造當事人之人數附繕本
）「切勿逕送上級法院」。
中    華    民    國    99    年    8     月    20    日
                              書記官          王思穎
附錄本案論罪科刑實體法條全文：
刑法第321 條第1 項第2 款、第3 款：
犯竊盜罪而有左列情形之一者，處6 月以上、5 年以下有期徒刑
：
二、毀越門扇、牆垣或其他安全設備而犯之者。
三、攜帶兇器而犯之者。
【刑法第320 條第1 項：意圖為自己或第三人不法之所有，而竊
取他人之動產者，為竊盜罪，處5 年以下有期徒刑、拘役或500
元以下罰金。】

司法院資訊處製作；財團法人民間司法改革基金會備份。
